【裁判字號】    95,聲再,28
【裁判日期】    950501
【裁判案由】    聲請再審
【裁判全文】
臺灣高等法院高雄分院刑事裁定          95年度聲再字第28號
聲  請  人
即受判決人  甲○○
選任辯護人  林合民  律師
上列聲請人因恐嚇取財案件，對於本院94年度上易字第869 號中
華民國95年2 月7 日確定判決（起訴案號：臺灣高雄地方法院檢
察署94年度偵字第3904號），聲請再審，本院裁定如下：
    主  文
再審之聲請駁回。
    理  由
一、聲請意旨略稱：(一)、原判決認聲請人與不詳姓名成年人共同
    恐嚇取財，原判決所指該不詳姓名成年人並非無跡可循，檢
    察官偵查中認顏太明、沈清重亦涉有恐嚇取財罪嫌，曾函請
    警方製作筆錄，原審未予傳訊進行交互詰問。(二)、本案擄車
    勒贖之相關人等，業經台灣高雄地方法院檢察署以94年度偵
    字第21200 號偵辦中，原審亦未傳喚進行交互詰問。(三)、聲
    請人於93年3 月10日晚上10時許至翌（11）日中午與證人劉
    又仁在高雄市○○路與凱旋路大都會網咖打電腦，有證人劉
    又仁可證，並有全球歡樂數位公司之線上遊戲登入時間紀錄
    表可憑，不可能於93年3 月11日凌晨1 、2 時許到高雄縣路
    竹鄉竊取黃項影之大貨車。(四)、歹徒於93年3 月11日上午9
    時52分及10時10分以0000000000電話向被害人黃項影擄車勒
    贖，該電話發話基地台在高雄縣旗山鎮東圳巷9-8 號3 樓頂
    ，當時聲請人與劉又仁在上開網咖，不可能打電話向黃項影
    恐嚇取財。(五)、指紋鑑定發生錯誤時有所聞，不得單憑指紋
    鑑定而為犯罪之認定。(六)、公訴人起訴聲請人涉有竊盜罪嫌
    ，原判決論處聲請人恐嚇取財罪責，但法官審理時未依法告
    知變更法條，有礙聲請人訴訟上防禦權。以上足生影響原判
    決重要證據漏未審酌，爰依刑事訴訟法第421 條聲請再審等
    語。
二、查有罪之判決確定後，為受判決人之利益聲請再審，必其聲
    請之理由合於刑事訴訟法第420 條第1 項所定情形之1 或第
    421 條有足生影響於判決之重要證據漏未審酌者，始准許之
    。所謂「漏未審酌」乃指第二審判決前已發現而提出之證據
    ，未予審酌而言，該證據亦必須確為真實；苟被捨棄之證據
    ，已於理由內敘明其捨棄之理由者，即非漏未審酌。又所謂
    「重要證據」，必須該證據已足認定受判決人應受無罪、或
    免訴、或輕於原審所認定之罪名方可，如不足以推翻原審所
    認定罪刑之證據，即非足生影響於原判決之重要證據。經查
    檢察官函請警方製作顏太明、沈清重筆錄，查證有無涉恐嚇
    取財罪嫌，係因歹徒竊取被害人許福臨、曾華龍之營業大貨
    車後向被害人恐嚇取財，被害人將被勒索之款項匯入顏太明
    、沈清重帳戶，此與被告竊取被害人黃項影大貨車勒贖款項
    匯入張軒真帳戶無關，並非重要證據漏未審酌。又聲請人指
    稱原審法官未傳訊台灣高雄地方法院檢察署94年度偵字第21
    200 號擄車勒贖之相關人等進行交互詰問，然該案現由檢察
    官偵辦中，尚未偵結，究何人涉案不明，聲請人亦未於原審
    審判決前發現並提出聲請調查之證據，自無漏未予審酌可言
    。又聲請人辯稱：被害人黃項影失竊大貨車時及歹徒打電話
    勒贖時，伊與劉又仁在高雄市○○路與凱旋路大都會網咖打
    電腦云云；惟原判決對於證人劉又仁所為證言及全球歡樂數
    位公司之線上遊戲登入時間紀錄表不足採信，不足以為聲請
    人不在場之有利證明，業已詳予說明，自不得更就其已審酌
    不採之證據，執為再審原因。查指紋是由遺傳物質、基因或
    染色體等多基因控制複雜的遺傳標記，在親子間有一定的相
    似性，但即使是父子和母子，也沒有完全相同的指紋。指紋
    鑑定是否相同，我國採12個特徵點相符的認定，12個特徵點
    介在線相符的機率為10的負20次方，換言之達到人口數為10
    的20次方時，才會有兩個人之12個介在線特徵點相符，相除
    結果得兩人指紋相符之機率為10的負10次方。（摘自刑事警
    察局刑事鑑識科學網站），足見指紋鑑定具有憑信性。本件
    被害人黃項影於失竊當日付款贖回車輛並報案，警方隨即於
    當日下午在該車內駕駛艙音響座飾板上採獲有效4 枚指紋，
    其中2 枚指紋經比對結果12個特徵點與被告甲○○指紋相同
    ，此有高雄縣政府警察局鳳山分局刑案現場勘查採證紀錄報
    告表、內政部警政署刑事警察局93年4 月14日刑紋字第0930
    075971號鑑驗書可憑。法院依具有憑信性之指紋鑑定，本於
    自由心證之原則，採為論罪之依據，並無不當，且證據取捨
    本為法院之職權，不得為再審之理由。至於聲請人主張未告
    知變更法條云云，亦非再審制度所得救濟。
三、本件聲請人所舉聲請再審之理由，核與上引法條所定無一相
    符，應認為無再審理由，爰依同法第434 條第1 項，裁定如
    主文。
中    華    民    國    95    年    5     月    1     日
                  刑事第三庭    審判長法  官  周賢銳
                                      法  官  謝宏宗
                                      法  官  黃仁松
以上正本證明與原本無異。
不得抗告。
中    華    民    國    95    年    5     月    2     日
                                      書記官  許信宗


司法院資訊處製作；財團法人民間司法改革基金會備份。
